【裁判字號】    95,簡上,181
【裁判日期】    951211
【裁判案由】    竊佔
【裁判全文】
台灣屏東地方法院刑事判決      95年度簡上字第181號
公  訴  人  臺灣屏東地方法院檢察署檢察官
上  訴  人即
被      告  乙○○
                      4樓
上列上訴人即被告因竊佔案件，不服台灣屏東地方法院95年度簡
字第1102號中華民國95年8 月9 日第一審簡易判決（聲請簡易判
決處刑案號95年度偵字第1212號），提起上訴，本院管轄之第二
審合議庭判決如下：
    主  文
上訴駁回。
    事  實
一、乙○○明知坐落屏東縣獅子鄉○○段494 地號土地，係國有
    土地，由交通部公路總局管理，竟意圖為自己不法之利益，
    未經上開管理機關同意，擅自於民國94年1 月初起，至95年
    6 月13日止，在上開土地靠近省道台一線451 公里200 公尺
    南下車道處，自南至北依序停放車牌號碼9981-JR號咖啡餐
    車（面積8 平方公尺）、擺放營業用桌椅及遮陽傘架（面積
    94平方公尺）、搭建帳棚（面積6 平方公尺）、停放車牌號
    碼UL-8023 號廂型車（面積5 平方公尺）及於該土地埋設電
    線、擺放發電機（面積3 平方公尺），供其於每日早上8 時
    許起至晚間9時許止經營「紅磨坊行動咖啡」，夜晚則在上
    開帳棚或車牌號碼UL-8023號廂型車內睡覺，總計竊佔面積
    為116平方公尺。
二、案經交通部公路總局訴由屏東縣警察局枋寮分局報告臺灣屏
    東地方法院檢察署檢察官聲請以簡易判決處刑。
    理  由
一、訊據被告乙○○固不諱言自上開時間起在前揭國有土地販賣
    咖啡之事實，惟矢口否認有何竊佔犯行，辯稱：伊所擺放的
    設施，都是可立即移動之活動設施，應該不構成竊佔罪，且
    伊晚上沒有睡在帳棚內，帳棚沒有睡過人，伊都睡在車牌號
    碼UL-8023 號廂型車上，但上開車輛都停在該處沒有移動；
    於本院審理中並補稱，其佔用國有地之行為不具繼續性及排
    他性，並非竊佔，並提出臺灣屏東地方法院檢察署95偵字第
    1435號不起訴處分書認其他行動咖啡業者早因而獲不起訴處
    分云云。惟查：
（一）被告自承其於竊佔之本案國有土地上埋設有地下電線以供
      其營業之用外，並於警詢中自承，晚上搭帳棚在該處休息
      ，其佔用時間係每日24小時，尚在該處搭帳棚睡覺等情，
      亦據告訴代理人甲○○於偵訊中指訴綦詳，並經枋寮分局
      枋寮派出所之警員傅明南具結證述明確，復有土地登記謄
      本、空照及土地地籍圖、勘驗筆錄、屏東縣枋寮地政事務
      所土地複丈成果圖、警製之偵查報告各1 份、枋寮分局回
      函2 份、現場照片48張在卷可稽。
（二）經屏東地方法院檢察署檢察官至現場勘驗結果，被告所搭
      建之帳棚，四角均以鋼釘打入土內固定，且被告在地下埋
      設長達26.5公尺之電線，將上開發電機所產出之電力，引
      至營業用桌椅及遮陽傘架區最南邊之總電源開關處，供應
      其販賣咖啡之所需，有勘驗筆錄1 份及現場照片10張附卷
      可按，是被告所搭建或擺放之上開設施，有部分係固定在
      該處，無法立即移走，非全屬活動式設施，與其所辯情節
      不符。又被告營業時間至晚間9時許，營業結束後，並未
      收起營業用咖啡車、器具、桌椅及遮陽傘架等物，夜晚更
      在帳棚內睡覺等情，有偵查報告1份及現場照片13張在卷
      足憑，復經證人傅明南證述屬實，而被告亦會睡在車牌號
      碼UL-8023號廂型車上，且上開車輛均未移動至他處一節
      ，業經被告供陳在卷，顯見被告係日夜不輟地長期佔據前
      揭土地，其佔有使用行為具繼續性及排他性，已將前揭土
      地置於自己實力支配之下，應可認屬於竊佔行為。其所為
      與臺灣屏東地方法院檢察署95偵字第1435號不起訴處分書
      所載之事實並不相同，故其辯稱並非竊佔等情，係事後卸
      責之詞，不足採認。綜上各情，本件事證明確，被告犯行
      堪予認定。
二、核被告所為，係犯刑法第320 條第2 項之竊佔罪，應依刑法
    第320 條第1 項之規定處斷之。原審審酌被告素行尚佳，其
    因一己之私，擅自非法竊佔國有土地，經交通部公路總局偕
    同警方多次勸導被告離開，並經臺灣屏東地方法院檢察署檢
    察官於95年4 月7 日給予其1 個月的時間搬離該處，惟被告
    遲至95年6 月13日仍繼續佔用該處營業，尚未搬遷，其無視
    公權力之執行，守法觀念不佳，惡性非輕，然竊佔面積不大
    、手段尚稱平和、所生危害非鉅及犯後態度，及兼衡檢察官
    雖求刑有期徒刑6 月，惟被告犯罪情狀尚非嚴重等一切情狀
    ，比較新舊刑法之適用後，量處有期徒刑5 月，並依比較新
    舊法結果，諭知易科罰金之折算標準，其認事用法，均無不
    合，量刑亦屬妥適。被告上訴意旨空言指摘原審判決不當，
    顯無理由，應予駁回。
據上論斷，應依刑事訴訟法第455 條之1 第1 項、第3 項、第36
8 條，判決如主文。
本案經檢察官陳川傑到庭執行職務。
中    華    民      國      95    年   12   月   11   日
                    刑事第五庭
                              審判長法  官  石家禎
                                    法  官  林家聖
                                    法  官  李宜娟
以上正本證明與原本無異。
不得上訴。
中    華    民      國      95    年   12   月   11   日
                                    書記官  林鴻仁


司法院資訊處製作；財團法人民間司法改革基金會備份。
